【裁判字號】    99,上易,2674
【裁判日期】    991216
【裁判案由】    贓物
【裁判全文】
臺灣高等法院刑事判決                99年度上易字第2674號
上  訴  人
即  被  告  吳文清原名吳炳坤.
選任辯護人  商桓朧律師
上列上訴人因贓物案件，不服臺灣桃園地方法院99年度審易字第
1222號，中華民國99年10月18日第一審判決（起訴案號：臺灣桃
園地方法院檢察署99年度偵字第6449號），提起上訴，本院判決
如下：
    主  文
上訴駁回。
    理  由
一、按刑事訴訟法第350條、第361條、第362條、第367條規定，
    不服地方法院之第一審判決而上訴者，須提出上訴書狀，並
    應敘述具體理由，為上訴必備之程式；其所提出之書狀未敘
    述上訴理由，或僅曾以言詞陳述上訴理由者，均應於上訴期
    間屆滿後20日內補提理由書於第一審法院。惟原審法院對上
    訴書狀有無記載理由，僅應為形式上之審查，認有欠缺，且
    未據上訴人自行補正者，始應定期間先命補正，至於上訴理
    由是否具體，係屬第二審法院審查範圍，不在命補正之列（
    參照刑事訴訟法第361條之立法意旨）。倘上訴人已提出上
    訴理由，但所提非屬具體理由者，應由第二審法院以上訴不
    合法律上之程式，判決駁回之。而所謂具體理由，必係依據
    卷內既有訴訟資料或提出新事證，指摘或表明第一審判決有
    何採證認事、用法或量刑等足以影響判決本旨之不當或違法
    ，而構成應予撤銷之具體事由，始克當之；倘僅泛言原判決
    認定事實錯誤、違背法令、量刑失之過重或輕縱，而未依上
    揭意旨指出具體事由，或形式上雖已指出具體事由，然該事
    由縱使屬實，亦不足以認為原判決有何不當或違法者，皆難
    謂係具體理由，俾與第二審上訴制度旨在請求第二審法院撤
    銷、變更第一審不當或違法之判決，以實現個案救濟之立法
    目的相契合，並節制濫行上訴（最高法院97年度台上字第89
    2號裁判意旨參照）。
二、經查：本件原判決依上訴人即被告吳文清之自白、證人即被
    害人張聖志、賴國輝指訴、卷附贓物認領單、現場照片為據
    ，認定被告確有收受贓物之犯行，且被告一行為侵害張聖志
    、賴國輝之財產法益，為想像競合犯，應依刑法第55條規定
    從一重處斷，並說明被告之前曾受有期徒刑執行完畢後，5
    年內故意再犯本件有期徒刑以上刑之罪，有累犯之加重事由
    ，及審酌被告知情所購買之物品為贓物猶故買之犯罪情節與
    所生危害程度，犯後自白之態度等一切情狀，量處有期徒刑
    7月等情，均已詳敘所憑證據、認定理由及量刑依據。從形
    式上觀察，原判決並無認定事實錯誤、量刑瑕疵或違背法令
    之情形可言。
三、上訴人即被告吳文清提起上訴，所提書狀敘明上訴理由雖以
    ：伊已說清楚買的貨大部分是故障品才敢回收，且伊買的貨
    品是少部分並非判決書說的那麼多云云。被告之辯護人以書
    狀敘明之上訴理由為：被告之所以買受贓物，係因經濟情況
    不佳，而出於貪小便宜之動機，且被害人所受之損害僅新台
    幣1萬9500元，被害人所生損害尚非重大，何況，被告犯後
    態度良好，原判決未審酌上情，即遽行判處有期徒刑7月，
    不無情輕法重之情事，有違罪刑相當原則，被告有正當職業
    ，且須扶養生病的妻子及高齡患有重病之老母，請從輕諭知
    6月以下有期徒刑云云。
四、經查：
  (一)據被告於偵訊時供稱：伊有收廢電器，冰箱1台不能用的約
    150塊，電視約180塊左右，不要的電腦1台約100多，螢幕約
    150塊，本案那天1台螢幕伊算1千元，電暖爐約8百元，洗衣
    機約2、3千元，其他的伊記不起來，總共抓一抓約8千元給
    他，伊以1千元買這螢幕是好的等語（偵卷第24頁），顯見
    本案被告係以每件電器約1千元、總價共8千元較高之價額購
    買，相對於廢電器每件約1百餘元而言，本案贓物應可推定
    均係可正常使用，並無故障之情狀，故被告上訴時方稱其所
    買貨大部分是故障品云云，顯非事實。又原審判決書事實欄
    所載之贓物均係警方於被告位於桃園縣中壢市○○路○段926
    巷67號住處起獲，並經被害人賴國輝、張聖志指認無誤，此
    有被告、被害人之警詢筆錄及被害人出具之贓物認領單在卷
    足憑，故被告上訴時主張其所購買的貨品沒有判決書說的那
    麼多云云，亦非實情。
  (二)按量刑輕重，係屬事實審法院得依職權自由裁量之事項，苟
    其量刑已以行為人之責任為基礎，並斟酌刑法第57條各款所
    列情狀，而未逾越法定刑度或有濫用權限情事，即不得任意
    指為違法（最高法院75年台上字第7033號判例、98年度台上
    字第5002號判決意旨參照）。本件原判決於量刑時依刑法第
    57條規定審酌被告相關一切情狀，已就量刑刑度詳為審酌並
    敘明理由，既未逾越法定刑度，復未濫用自由裁量之權限，
    所為量刑核無不當或違法，亦無違反比例原則之可言。
五、從而，被告之上訴理由，並未依據卷內既有訴訟資料或提出
    新事實、新證據，指摘或表明原審判決有何採證認事、用法
    或量刑等足以影響判決本旨之不當或違法，揆諸上開說明，
    自非屬得上訴第二審之具體事由。因認本件上訴不合上訴之
    法律程式，應予駁回，並不經言詞辯論為之。
據上論斷，應依刑事訴訟法第367條前段、第372條，判決如主文
中    華    民    國    99    年    12    月    16    日
                  刑事第二庭審判長法  官  洪光燦
                                  法  官  李麗玲
                                  法  官  林恆吉
以上正本證明與原本無異。
不得上訴。
                                  書記官  陳盈璇
中    華    民    國    99    年    12    月    16    日

司法院資訊處製作；財團法人民間司法改革基金會備份。
